# Bilan des réunions

## Réunion du 03 juin 2020 :
**@General :**
  * Rappel sur les conventions de nommage de branches et de commits
      * BRANCHES
        * **Nouvelle branche :** _propriétaire\_de\_la\_branche_**-**_nom\_de\_la\_branche_
        * Exemple : kyweez-develop ou sylvain-feature
      * COMMITS
        * **Nouveau commit :** #numero_du_ticket-nom_du_ticket / Explication du commit
        * Exemple : #4-UserClass / Adding getters and setters
        
**@Tim :**
  * Avance un peu sur sa classe User. 
  * Va mettre en place des getters et des setters pour accéder aux attributs qui deviendront à terme des attributs privés.
  * Quelques petites retouches à faire pour les arguments du constructeur.
  * Pour le moment on laisse le password en dur dans l’appel du constructeur.
  * Rajouter un nom et un prénom (vu ensemble) puis générer le mail automatiquement en fonction (ça sera le même mail que ARFP).
  
**@Sylvain**
  * A fait quelque chose de fonctionnel mais va refaire la classe pour que ça soit plus facilement maintenable
  
**@kyweez**
  * A fait quelque chose qui fonctionne mais attend le rdv du 04/06 pour l’implémentation.

```
Prochaine réunion prévue le 8 juin 2020 pour une mise en commun du travail et un premier push sur la branche develop
```
